【裁判字號】    92,易,422
【裁判日期】    921113
【裁判案由】    竊盜
【裁判全文】
臺灣士林地方法院刑事判決                          九十二年度易字第四二二號
    公  訴  人  臺灣士林地方法院檢察署檢察官
    被      告  乙○○
右列被告因竊盜案件，經檢察官提起公訴（九十二年度偵字第二八六三號）及台灣板
橋地方法院檢察署檢察官移
定認本件宜由受命法官獨任進行簡式審判程序，判決如左：
    主  文
乙○○連續攜帶兇器，踰越安全設備，於夜間侵入住宅竊盜，累犯，處有期徒刑貳年
。
扣案螺絲起子伍支、尖鑿子貳支、雙向活動板手貳支、鐵絲壹條、手電筒、活動板手
、六角板手、小鐵夾、鑰匙各壹支均沒收。
    事  實
一、乙○○前因竊盜案件，經台灣板橋地方法院八十九年易字第九二○號判決，判處
    有期徒刑五月確定，經與他案定其應執行刑有期徒刑一年後，於民國九十一年二
    月七日執行完畢。其仍不知警惕，復意圖為自己不法之所有，基於概括之犯意，
    (1)於九十二年三月六日晚十時三十分許，攜帶客觀上足作為兇器使用之螺絲起子
    等工具，利用台北縣淡水鎮北投子七十之一號戊○○住處之二樓窗戶未上鎖之際
    ，踰越窗戶侵入該住宅。適逢戊○○返家，乙○○即藏匿在頂樓處，俟戊○○就
    寢後，乙○○隨即進入該屋客廳內，竊取汽車鑰匙一串、香菸一包，得手後據為
    己有，復以竊得之汽車鑰匙，竊取停放在上開住宅外，屬戊○○所有之車號ＧＴ
    —○五五五號自用小客車，駕車逃離現場，將該車據為己有。經戊○○發現後上
    前追呼，適巡邏員警經過該處立即前往追捕，於翌日午夜二時五十分許，在台北
    縣淡水鎮○○○路○段二號橋前五十公尺處當場查獲，並扣得其所有、供竊盜用
    之螺絲起子一把、鐵絲一條及手電筒一支。(2)於九十二年六月六日晚十一時許，
    與姓名年籍不詳綽號「兄仔」之成年男子基於共同之犯意聯絡，在桃園縣龜山鄉
    ○○路八十五號前，由乙○○把風，「兄仔」持螺絲起子等工具竊取范志宇管領
    之車號Ｌ九—三○一七號自小客車得手。(3)於九十二年六月七日九時許，又與「
    兄仔」基於共同之犯意聯絡，在台北縣三重市○○路與環河北路口處，以同一手
    法，由乙○○把風，「兄仔」持螺絲起子等工具竊取丁○○管領之車號ＧＫ—○
    二九號大貨車得手。(4)於九十二年六月八日八時四十分許，再與「兄仔」基於共
    同之犯意聯絡，在台北縣三重市重新橋下之停車場，仍以同一手法，由乙○○把
    風，「兄仔」持螺絲起子等工具竊取甲○○管領之車號ＨＯ—六三三號曳引車得
    手。(5)復於九十二年六月八日某時許，駕駛前揭竊得之車號Ｌ九—三○一七號自
    小客車，行經台中市第十一期重劃區○○○○街五十號對面，再度竊取丙○○管
    領之ＮＯ—五六三二號車牌兩面，得手後，旋將之改懸掛於車號Ｌ九—三○一七
    號自小客車上。嗣於九十二年六月九日凌晨三時許，乙○○駕駛前揭改懸掛ＮＯ
    —五六三二號車牌之自小客車（原車號Ｌ九—三○一七號），「兄仔」駕駛前揭
    車號ＨＯ—六三三號曳引車，相約前往台北縣林口鄉○○路旁，正搬運電瓶欲發
    動停放於該處之前揭車號ＧＫ—○二九號大貨車時，為警當場查獲，並扣得「兄
    仔」所有、供竊盜用之螺絲起子四支、尖鑿子二支、雙向活動板手二支、活動板
    手、六角板手、小鐵夾、鑰匙各一支，復循線查悉上情。
二、案經戊○○訴由台北縣政府警察局淡水分局移送台灣士林地方法院檢察官偵查起
    訴及台灣板橋地方法院檢察署檢察官移送併案審理。
    理  由
一、右開事實，業據被告乙○○坦承不諱，核與被害人戊○○、范志宇、丁○○、甲
    ○○、丙○○指訴之失竊情節相符，並有前揭被害人立具之贓物認領保管單五紙
    、桃園縣警察局車輛協尋證明單、台北縣政府警察局車輛失竊電腦輸入單、照片
    及如事實欄所述之扣案工具可佐。足認被告自白與事實相符，可以採信。本件事
    證明確，被告犯行堪以認定。
二、按刑法第三百二十一條第一項第三款之攜帶兇器，乃指行為人攜帶兇器有行兇之
    可能性，至其主觀上有無持以行兇或反抗之意思，尚非所問。又按同條項第二款
    之「門扇」專指門戶而言，而所謂「其他安全設備」，指門扇牆垣以外，依通常
    觀念足認防盜之一切設備而言，如門鎖、窗戶、房間門或通往陽臺之門亦屬之。
    復按刑法上所謂夜間，為日出前日沒後。查前開螺絲起子等工具經當庭勘驗之結
    果，認頭部尖銳，在客觀上均足以對人之生命、身體安全構成威脅，並具有危險
    性，自可供作兇器使用。是本件核被告所為，犯罪事實(1)部分，係犯刑法第三百
    二十一條第一項第一款、第二款、第三款之加重竊盜罪；犯罪事實(2)(3)(4)(5)部分
    ，係犯刑法第三百二十一條第一項第三款之加重竊盜罪。原起訴書認被告另犯刑
    法第三百零六條第一項之侵入住宅罪，並與所涉加重竊盜罪間，有方法目的之牽
    連關係，為牽連犯。惟查刑法第三百二十一條第一項第一款於夜間侵入住宅竊盜
    罪，已將侵入住宅結合於所犯加重竊盜之罪質中，自無需再論以前開侵入住宅罪
    （最高法院二十七年上字第一八八七號判例參照），併此敘明。被告與綽號「兄
    仔」之成年男子間，就犯罪事實(2)(3)(4)有犯意聯絡與行為分擔，為共同正犯。被
    告多次加重竊盜犯行，時間緊接，方法相近，觸犯基本構成要件相同之罪名，顯
    係基於概括犯意而為之，應依連續犯之規定論以情節較重之刑法第三百二十一條
    第一項第一款、第二款、第三款之加重竊盜罪，並依法加重其刑。又被告所為犯
    罪事實(2)(3)(4)(5)部分之竊盜犯行，雖未據檢察官起訴，惟與起訴部分有連續犯之
    裁判上一罪關係，本院自得併予審理。被告曾受有事實欄所載有期徒刑之執行完
    畢，有台灣高等法院被告全國前案紀錄表一紙在卷可稽，其於有期徒刑執行完畢
    後，五年內再犯本件有期徒刑以上之罪，為累犯，應依刑法第四十七條規定遞加
    重其刑。爰審酌被告前有多次竊盜前科、此次復犯多件竊盜犯行、以攜帶兇器及
    夜間侵入住宅之方式竊取財物，另竊取價值甚高之大貨車、曳引車等物，暨犯罪
    後坦承犯行等一切情狀，量處如主文所示之刑。扣案如犯罪事實欄所述之工具，
    係供被告犯罪所用之物，且分別為被告及共犯「兄仔」所有，業據被告供明在卷
    ，應依法宣告沒收。
三、依刑事訴訟法第二百七十三條之一第一項、第二百九十九條第一項前段、刑法第
    二十八條、第五十六條、第三百二十一條第一項第一款、第二款、第三款、第四
    十七條、第三十八條第一項第二款，判決如主文。
本案經檢察官張惠菁到庭執行職務
中      華      民      國      九十二      年    十一    月    十三    日
                                      臺灣士林地方法院刑事第七庭
                                            法  官  劉  秉  鑫
右正本證明與原本無異。
如不服本判決，應於判決送達後十日內，向本院提出上訴狀。
                                            書記官  曾  恆  壽
中      華      民      國      九十二      年    十一    月    十三    日
附錄本案論罪科刑法條全文：
中華民國刑法第三百二十一條第一項、第一款、第二款、第三款：
犯竊盜罪而有左列情形之一者，處六月以上、五年以下有期徒刑：
一  於夜間侵入住宅或有人居住之建築物、船艦或隱匿其內而犯之者。
二  毀越門扇、牆垣或其他安全設備而犯之者。
三  攜帶兇器而犯之者。


司法院資訊處製作；財團法人民間司法改革基金會備份。
